【裁判字號】    97,訴,3809
【裁判日期】    980930
【裁判案由】    確認優先購買權存在等
【裁判全文】
臺灣臺北地方法院民事判決              97年度訴字第3809號
原      告  丙○○
訴訟代理人  陳志誠律師
            戊○○
複代理人    己○○
            陳豪杉律師
被      告  廣一建設有限公司
法定代理人  乙○○○
訴訟代理人  蘇飛健律師
            陳鄭權律師
複代理人    劉上銘律師
被      告  甲○○
                      樓
            丁○○
上  2  人
訴訟代理人  楊明廣律師
複代理人    陳智義律師
上列當事人間確認優先購買權存在等事件，本院於民國98年9月1
0日言詞辯論終結，判決如下：
    主  文
原告之訴駁回。
訴訟費用由原告負擔。
    事實及理由
壹、程序方面：
    按訴狀送達後，原告不得將原訴變更或追加他訴，但請求之
    基礎事實同一、擴張或減縮應受判決事項之聲明、不甚礙被
    告之防禦及訴訟之終結者，不在此限，民事訴訟法第255條
    第1項第2款、第3款及第7款定有明文。所謂基礎事實同一，
    係指變更或追加之訴與原訴之主要爭點有其共同，各請求利
    益之主張在社會生活上可認為同一或關連，而就原請求之訴
    訟及證據資料，於審理繼續進行在相當程度範圍內具有同一
    性或一體性，得期待後請求之審理予以利用，俾先後兩請求
    同一程序得加以解決，避免重複審理，進而為統一解決紛爭
    者而言，判斷是否合於民事訴訟法第255條第1項第2款請求
    之基礎事實同一，應考慮被告之防禦權是否受到不利益及在
    訴訟之過程，准予為訴之變更、追加後，原來已經進行過之
    訴訟資料與證據資料，有無繼續使用之可能性及價值（最高
    法院81年度臺抗字第401號及90年度抗字第561號裁判意旨參
    照）。經查，原告起訴時聲明第二項為請求確認原告就坐落
    臺北市○○區○○段2小段618地號土地（下稱系爭土地）有
    租賃權及優先購買權存在，嗣於民國97年10月27日具狀追加
    請求判決塗銷被告丁○○於97年10月2日就系爭土地以拍賣
    為登記原因之所有權移轉登記（見本院卷(一)第241頁），復
    於98年8月17日具狀變更為請求確認原告就系爭土地有租賃
    權存在，並請求判決塗銷被告丁○○於97年10月2日就系爭
    土地以拍賣為登記原因之所有權移轉登記（見本院卷(二)第41
    頁），核屬減縮應受判決事項之聲明，且基礎事實及訴訟資
    料均相同，原告所為之上開追加、變更，不甚礙於被告之防
    禦及訴訟之終結，揆諸前開說明，尚無不合，應予准許，合
    先敘明。
貳、實體方面：
一、原告起訴主張：
  （一）原告與被告廣一建設有限公司（下稱廣一公司）及訴外
        人紀榮隆簽訂土地合建契約書（下稱系爭合建契約），
        約定由原告提供系爭土地與被告廣一公司合作在其上興
        建地下2層、地上13層之大樓（位於臺北市○○區○○
        街2段84號及88號中間），原告依約分得地下1層及地上
        1至4層房屋（下稱系爭房屋），在建築執照上登記原告
        為系爭房屋之起造人，被告廣一公司依約分得地上8層
        至13層房屋，原告提供系爭土地與被告廣一公司合作興
        建，被告廣一公司依約完成一定之工作，並由原告將被
        告廣一公司應分得之房屋基地應有部分移轉登記予被告
        廣一公司，就原告應分得之系爭房屋部分，顯係被告廣
        一公司向原告完成一定之工作，而以讓與被告廣一公司
        分得房屋部分基地應有部分之權利，為完成工作後之報
        酬，其性質上為承攬契約，就原告應分得系爭房屋之部
        分，係原告提供其所有之土地為出資由被告廣一公司建
        築，系爭房屋於未辦理保存登記前，其所有權人自屬原
        始起造人即原告，是被告廣一公司將系爭房屋出賣予被
        告甲○○之行為屬無權處分，致原告為系爭房屋所有權
        人之私法上地位有受侵害之危險，則原告訴請確認系爭
        房屋為其所有，即有受確認判決之法律上利益。
  （二）又原告於96年1月2日將系爭土地之應有部分移轉登記予
        訴外人黃文程，業已符合民法第425條之1規定「土地及
        其土地上之房屋同屬一人所有，而僅將土地或僅將房屋
        所有權讓與他人」之情形，應認原告就系爭土地有租賃
        關係存在，並得依土地法第104條第1項前段規定享有優
        先購買權，原告既為系爭土地之承租人，且強制執行法
        上之拍賣為買賣之一種，以拍賣機關代替債務人立於出
        賣人之地位，出賣人於出賣時所應踐行之通知程序，得
        由拍賣機關代為踐行，則於系爭土地遭拍賣時，執行法
        院自應上開規定通知原告是否依同一條件優先承買，詎
        執行法院於系爭土地拍賣前並未依法通知原告，直至由
        被告丁○○承受後，原告始知悉拍賣情事，並向執行法
        院聲明異議，嗣於訴訟繫屬中，執行法院於97年9月30
        日發給被告丁○○權利移轉證書，被告丁○○並於97年
        10月2日就系爭土地辦妥所有權移轉登記，基於買賣不
        破租賃原則，系爭土地所有權人縱有更易，租賃關係仍
        繼續存在，茲被告丁○○否認原告對系爭土地之租賃關
        係存在，致原告對系爭土地之租賃關係存否不明確，而
        有受侵害之危險，自有受確認判決之法律上利益，又土
        地法第104條所定之優先購買權具有對世效力，優先購
        買權人得主張所有權移轉登記行為無效，原告對系爭土
        地既有優先購買權，則被告丁○○以拍賣為原因所為之
        所有權移轉登記行為，對原告自不生效力，爰請求判決
        塗銷被告丁○○就系爭土地之所有權移轉登記等語。並
        聲明：(一)確認坐落系爭土地上未辦第1次保存登記之地
        下1層及地上1至4層房屋（尚未編列門牌號碼，位於臺
        北市○○區○○街2段84號及88號中間，下稱系爭房屋
        ）為原告所有。(二)確認原告就系爭土地有租賃權存在。
        (三)請求判決塗銷被告丁○○於97年10月2日就系爭土地
        以拍賣為原因所為之所有權移轉登記。
二、被告方面：
  （一）被告甲○○、丁○○抗辯：
      1.原告並非系爭房屋之所有權人，建造執照登記之起造人
        僅係主管機關為達到建築行政管理之手段而已，與判斷
        物權歸屬無直接關係，在合建法律關係中，地主不負擔
        任何營造費用，建商始為建造中建物之實際出資營造者
        ，而原始取得該建造中建物之所有權，地主僅係依合建
        契約取得雙方各自提供相當比例互受分配之建物戶數與
        土地持分，共同配合向地政機關辦理第1次保存登記，
        對建商取得債權請求權而已，此一法律行為取得之物權
        ，非因出資興建而原始取得物權，非經登記不生效力，
        是原告並未原始取得系爭房屋之所有權，且原告主張之
        建造執照早因逾期過久而失效，原告持已逾期失效之建
        造執照上所載起造人名義作為主張自己為所有權人之依
        據，為無理由。
      2.又原告本為系爭土地之所有權人，其提供系爭土地設定
        抵押權，應為鈞院民事執行處96年度執字第49544號強
        制執行事件（下稱系爭拍賣事件）中之執行債務人，其
        為免遭強制執行而將系爭土地移轉登記予訴外人黃文程
        ，訴外人黃文程並未要求塗銷上開抵押權登記，且負擔
        與其上建物成立租賃關係之不利益，與一般人正常經濟
        計算能力相違，原告先與訴外人黃文程就系爭土地辦理
        所有權移轉登記，後主張自己為系爭房屋之所有人對系
        爭土地有優先承買權，阻撓強制執行程序之進行，原告
        之主張顯係以侵害被告為目的而違反誠信原則。原告並
        非系爭房屋之原始取得所有權人，與民法第425條之1之
        要件不符，其就系爭土地並無租賃權及優先承買權，蓋
        原告非系爭房屋之所有權人，且原告本身即為執行債務
        人，依法應不得參與投標，否則不符合強制執行之目的
        等語。
  （二）被告廣一公司抗辯：
      1.系爭房屋係由被告廣一公司獨資興建，原告雖為系爭房
        屋之起造人，惟並未出資興建系爭房屋，被告廣一公司
        為系爭房屋之原始建築人，系爭房屋為被告廣一公司所
        有，原告與被告廣一公司間並無合建契約存在，依原告
        提出之80年7月23日合建契約所示，其上簽名欄署名之
        當事人為原告及訴外人吳讚盛，並非被告廣一公司，且
        原告自86年起以上開合建契約為依據與訴外人吳讚盛進
        行多件訴訟，原告於前開訴訟中並未主張被告廣一公司
        為合建契約當事人，又原告於91年4月24日與訴外人吳
        讚盛簽訂和解書，被告廣一公司並非和解書之當事人，
        原告從未提供任何資金與被告廣一公司合建房屋，而依
        上開和解書之內容，係原告同意於簽訂合解書後，由訴
        外人吳讚盛與葉志華簽訂承攬契約，原告同意負擔訴外
        人葉志華承攬費用之3分之1，惟訴外人吳讚盛事後並未
        依該和解書之約定與訴外人葉志華簽訂承攬契約，原告
        並無負擔葉志華之承攬費用。
      2.依原告與訴外人吳讚盛於鈞院86年重訴字第1006號損害
        賠償事件之88年10月8日言詞辯論筆錄記載，原告自承
        其簽立3份合建契約書，僅拿其中1份契約，劃掉的是訴
        外人吳讚盛那1份契約，訴外人吳讚盛提出的是訴外人
        紀榮隆的那1份，是原告既已經將載有被告為當事人之
        合建契約劃掉，即有將該份契約作廢之意，而僅留存與
        訴外人吳讚盛簽訂之合建契約，可證其認定之契約當事
        人為原告與訴外人吳讚盛，並非被告廣一公司，且原告
        於前訴訟均主張訴外人吳讚盛為合建契約之當事人，並
        依合建契約請求訴外人吳讚盛賠償，雙方並成立和解契
        約，原告於歷次訴訟中從未主張被告廣一公司為當事人
        ，或訴外人吳讚盛有隱名代理被告廣一公司之情形，足
        證合建契約之當事人為原告與訴外人吳讚盛，而非被告
        廣一公司。
      3.關於出資部分，依臺灣高等法院89年重上字第46號判決
        第28頁第3點載明：「兩造於80年7月23日簽訂合建契約
        ，依約被上訴人等2人（即原告與訴外人紀榮隆）應提
        供臺北市○○區○○段2小段618號土地（下稱系爭土地
        ），由上訴人（即訴外人吳讚盛）投資興建地上12層、
        地下2層之店鋪住宅辦公室」等語，第25頁記載原告主
        張：「按本件合建契約丙○○、紀榮隆等不過負有將土
        地交付吳讚盛合建建物並移轉部分所有權之義務」等語
        ，遍觀判決全文，原告從未主張其對於系爭房屋有出資
        興建，佐以系爭合建契約前言載明：「茲經雙方同意由
        甲方（即原告）提供土地，由乙方出資興建、規劃、設
        計，建築地下2層、地上12層之電梯大樓」等語，足證
        原告並未出資興建系爭房屋，原告既未能證明其確有出
        資興建系爭房屋之事實，即非系爭房屋之原始起造人，
        且系爭房屋尚未辦理建物第1次所有權登記，原告並非
        所有權人，自無民法第425之1條規定之適用。
      3.系爭拍賣事件係由抵押權人丁○○實行抵押權聲請拍賣
        ，系爭土地所有權人黃文程係由原告處單純受讓抵押物
        之所有權，原告並未將上開抵押權擔保之債務移轉予訴
        外人黃文程，該抵押權設定契約仍存在於原抵押人與抵
        押權人間，原告仍為上開抵押權之債務人，被告丁○○
        之所以能就訴外人黃文程所有之系爭土地行使抵押權，
        係依民法第867條規定不動產所有權人設定抵押權後，
        得將不動產讓與他人，但其抵押權不因此而受影響，是
        系爭拍賣事件之債務人仍為原告，而強制執行法所為之
        拍賣為買賣之一種，以債務人為出賣人，原告既為系爭
        拍賣事件之出賣人自不得為應買人，更無優先承買權可
        言等語。並聲明：原告之訴駁回。
三、兩造不爭執之事項：
  （一）原告與訴外人紀榮隆原為系爭土地之所有權人（權利範
        圍合計全部），渠等提供系爭土地在其上合作興建地下
        2層、地上13層之大樓（下稱系爭大樓），嗣原告於95
        年7 月11日提供系爭土地設定本金最高限額新臺幣（下
        同）1億5000萬元之抵押權予被告丁○○，並由訴外人
        黃文程於96年1月2日以買賣為原因移轉登記為系爭土地
        之所有權人（權利範圍全部）。
  （二）系爭土地經被告丁○○實行抵押權（本院96年度執字第
        49544號清償債務強制執行事件），因公開拍賣無人應
        買，於97年3月27日交被告丁○○承受，並繳足全部價
        金後，由本院民事執行處核發97年9月30日北院隆96執
        平字第49544號不動產權利移轉證書，被告丁○○並於
        97年10月2日以拍賣為原因完成所有權移轉登記。
  （三）系爭房屋係坐落於系爭土地上之地下1層及地上1至4層
        房屋，尚未辦理建物第1次所有權登記（保存登記）。
四、本件爭點為：
  （一）原告提起本件確認之訴有無確認利益？
  （二）原告是否為系爭房屋之所有權人？
  （三）原告就系爭土地是否有租賃權存在？亦即是否符合民法
        第425條之1規定之要件？
  （四）原告於系爭拍賣程序中得否主張其就系爭土地有優先承
        買權，被告丁○○以拍賣為原因所為之所有權移轉登記
        行為無效？
五、得心證之理由：
  （一）原告提起本件確認之訴有無確認利益？
        按確認法律關係之訴，非原告有即受確認判決之法律上
        利益者，不得提起之，民事訴訟法第247條第1項定有明
        文。又所謂即受確認判決之法律上利益，係指法律關係
        之存否不明確，原告主觀上認其在法律上之地位有不安
        之狀態存在，且此種不安之狀態，能以確認判決將之除
        去者而言，若縱經法院判決確認，亦不能除去其不安之
        狀態者，即難認有受確認判決之法律上利益（最高法院
        52年臺上字第1240號判例意旨參照）。本件原告主張其
        為系爭房屋之原始所有人，依民法第425條之1第1項規
        定，其就系爭土地有租賃權存在乙節，既為被告所否認
        ，則系爭房屋究否原告所有，原告得否就系爭土地主張
        有租賃權存在之法律上地位陷於不安定狀態，其提起本
        件確認訴訟，自有即受確認判決之法律上利益。
  （二）原告是否為系爭房屋之所有權人？
      1.按地主提供土地，由建商出資合建房屋，雙方按約定之
        比例分配房屋之契約，如契約當事人言明，須俟房屋建
        竣後，始將應分歸地主之房屋與分歸建商之基地互易所
        有權，固屬互易契約，惟如約定建商向地主承攬完成一
        定工作，而以地主應給予之報酬，充作建商買受分歸其
        取得房屋部分基地之價款，則屬買賣與承攬之混合契約
        ，至若契約約定地主、建商各就分得之房屋以自己名義
        領取建築執照，就地主部分而言，應認該房屋之原始所
        有人為地主，地主與建商就此部分之關係則為承攬契約
        （最高法院87 年度臺上字第463號裁判參照）。經查，
        依原告與訴外人吳讚盛（即被告廣一公司當時負責人）
        於80年7月23日簽訂之合建契約第3條第1、3、5項約定
        ：「甲方（即原告與其弟紀榮隆）提供之土地，由乙方
        （即訴外人吳讚盛）委託建築師，按建築法規在政府規
        定容積率許可設計之建築樓地板面積範圍內，依最大面
        積興建鋼筋混凝土造，地上12層，地下2層之高級店鋪
        ，住商辦公大樓，由甲方分得百分之60，乙方分得百分
        之40」、「第1項甲方分得之百分之60整面積係由地面
        層向上面層累積第2項所規定之應有坪數至足額為止，
        乙方分得部分係由頂樓往下計算至分足為止」、「地下
        室興建貳層甲方分得地下1層，乙方分得地下2層」，第
        11條第2、4項約定：「甲方各分得之房屋，乙方同意由
        甲方指定其原始起造人」、「本合建工程所需之設計費
        及建造執照費悉由乙方負擔」，第24條約定：「本合約
        係甲方全權委託乙方依照雙方同意之合建條款代為監造
        施工之契約行為，如有施工不良或與施工說明書、施工
        藍圖不符之處，乙方應恢復雙方原定之施工結果與標準
        ，並於建築內容完全符合後，甲方始能接受交屋」，乃
        約定建築費用由訴外人吳讚盛負責，完成之系爭大樓由
        原告及紀榮隆分得百分之60，並分得地下1層及由地面
        層向上計算至分足為止，訴外人吳讚盛分得百分之40，
        並分得地下2層，及由頂樓往下計算至分足為止，參諸
        卷附系爭大樓建造執照所附起造人名冊之記載（見本院
        卷(一)第125頁），原告、被告廣一公司（當時負責人為
        吳讚盛）及訴外人紀榮隆，亦即地主、建商均列為起造
        人，足見上開合建契約係以地主提供土地，建商負責興
        建（負擔一切費用），地主以分得之建物之起造人名義
        申請建造執照，並為所有權第1次登記，以取得其所分
        得之房屋所有權，並非約定以建商為起造人，俟建商於
        取得所有權之後，再移轉登記予地主以易其土地，核其
        性質應為買賣與承攬之混合契約。
      2.原告主張其為系爭房屋之原始所有權人等語，固據提出
        臺北市政府工務局82建字第460號建造執照及起造人名
        冊為憑（見本院卷(一)第122至125頁），其上載明系爭房
        屋之起造人為原告，惟建造執照僅係行政機關管理建築
        之方法，並非取得所有權之法定證據，未辦理建物第1
        次所有權以前，房屋所有權屬於出資興建之原始建築人
        ，與起造人及納稅人名義誰屬無涉（最高法院85年度臺
        上字第247號判決意旨參照），是尚不能以建築執照所
        載系爭房屋之起造人為原告，即認定原告為系爭房屋之
        原始所有權人，況系爭土地為原告與其弟紀榮隆共有，
        應有部分各1萬分之572 5 、1萬分之4275，有土地所有
        權狀在卷可稽（見本院卷(二)第21、22頁），渠等與訴外
        人吳讚盛於91年4月24日就合建房屋事宜達成和解，雙
        方約定重新協議分配房屋，由原告及紀榮隆分得地下1
        層全部、地下2層百分之60及1樓至6樓房屋，訴外人吳
        讚盛分得7樓至13樓房屋及地下2層百分之40，亦與上開
        建造執照所載之起造人不符，且上開建造執照業已因逾
        期未申請使用執照，而失其效力，有臺北市政府都市發
        展局97年5月14日北市都建字第09767656700號函可稽（
        見本院卷(二)第100頁），益徵上開建造執照尚不足以證
        明原告為系爭房屋之原始所有權人，再者，縱認原告及
        紀榮隆係所分得房屋之原始所有權人，系爭房屋（即地
        下1層、地上1至4層）亦係渠等所共有，而非原告單獨
        所有，是原告主張系爭房屋全部為其單獨所有乙節，自
        不足採。
  （三）原告就系爭土地是否有租賃權存在？亦即是否符合民法
        第425條之1規定之要件？
      1.按土地及其土地上之房屋同屬一人所有，而僅將土地或
        僅將房屋所有權讓與他人，或將土地及房屋同時或先後
        讓與相異之人時，土地受讓人或房屋受讓人與讓與人間
        或房屋受讓人與土地受讓人間，推定在房屋得使用期限
        內，有租賃關係，其立法理由謂僅將土地或僅將房屋所
        有權讓與他人，或將土地及房屋同時或先後讓與相異之
        人時，實務上見解，除有特別約定外，應推斷土地受讓
        人默許房屋受讓人繼續使用土地，但應支付相當代價，
        故其法律關係之性質，當屬租賃，是前開規定法定租賃
        權之發生，乃在於土地與房屋原同屬1人所有，嗣土地
        或房屋經所有權讓與之程序，致分屬2人所有時，始推
        定在房屋得使用之期限內有租賃關係存在。
      2.原告雖主張系爭房屋及所坐落之系爭土地原均為其所有
        ，其於96年1月2日將系爭土地出賣予訴外人黃文程，依
        民法第425條之1第1項之規定，其就系爭土地即有法定
        租賃權云云，惟查，系爭土地為原告與其弟紀榮隆共有
        ，應有部分各1萬分之5725、1萬分之4275，渠等於96年
        1月2日以買賣為原因移轉登記予訴外人黃文程，原告及
        紀榮隆與訴外人陳讚盛簽訂合建契約，在系爭土地上合
        作興建地下2層、地上13層之系爭大樓，雙方約定原告
        及紀榮隆分得地下1層全部、地下2層百分之60及1樓至6
        樓房屋，訴外人吳讚盛分得7樓至13樓房屋及地下2 層
        百分之40，業如前述，是系爭土地及其上房屋均非同屬
        原告一人所有，即無民法第425條之1第1項法定租賃權
        規定之適用。從而，原告主張其就系爭土地有法定租賃
        權存在云云，核屬無據。
  （四）原告於系爭拍賣程序中得否主張其就系爭土地有優先承
        買權，被告丁○○以拍賣為原因所為之所有權移轉登記
        行為無效？
      1.按基地出賣時，地上權人、典權人或承租人有依同樣條
        件優先購買之權，土地法第104條第1項固定有明文，惟
        該規定係指基地出賣時，對該基地已有地上權、典權或
        租賃權之人，始得主張優先購買，旨在使基地與基地上
        之房屋合歸一人所有，以盡經濟上之效用，並杜紛爭，
        如房屋所有人於基地上並無地上權、典權或租賃關係存
        在者，當無該條規定之適用。次按債務人不得應買，強
        制執行法第70條第6項亦有明定。又最高限額抵押之抵
        押物所有權，由原抵押人移轉於現所有人，抵押權人與
        現所有人約定抵押權義務人及債務人變更為現所有人並
        辦理登記，此後現所有人對抵押權人之債務，固依其間
        之約定，為該最高限額抵押所擔保，至於其原來擔保之
        原債務亦因之確定，依民法第867條規定，其抵押權擔
        保法效並不因此而受影響，然抵押權所擔保之原債務，
        並不當然隨同移轉於不動產之現所有人，應視現所有人
        是否承擔原債務而定，倘現所有人未承擔原債務，該債
        務仍由原債務人負擔，抵押權人僅可就抵押物追及行使
        抵押權而已，難謂現所有人為該原債務之債務人（最高
        法院88年度臺上字第444號裁判意旨參照）。
      2.原告雖主張依土地法第104條第1項規定，其於系爭拍賣
        程序中就系爭土地有優先購買權云云，惟原告就系爭土
        地並無民法第425條之1第1項之法定租賃權存在，已如
        前述，則其於系爭拍賣程序中自不得行使土地法第104
        條第1項之優先承買權。況系爭土地原為原告與紀榮隆
        共有，原告於95年7月11日提供系爭土地設定本金最高
        限額1億5000萬元之抵押權予被告丁○○，嗣原告與紀
        榮隆於96年1月2日以買賣為原因移轉登記予訴外人黃文
        程所有（權利範圍全部），而訴外人黃文程並未承擔原
        告之債務等情，為兩造所不爭執，依前開說明，原告仍
        為系爭拍賣程序之債務人，參諸強制執行法上之拍賣解
        釋上仍為買賣之一種，即以債務人為出賣人，拍定人為
        買受人，執行法院僅係代債務人出賣之人，是以，債務
        人自不能同時立於出賣人與買受人之地位，故依強制執
        行法第70條第6項規定，原告於系爭拍賣程序，亦不得
        應買。從而，原告請求塗銷被告丁○○於97年10月2日
        就系爭土地以拍賣為原因所為之所有權移轉登記，即有
        未合。
六、綜上所述，原告所舉之建造執照尚不足以證明原告為系爭房
    屋之原始所有權人，縱認原告及紀榮隆係所分得房屋之原始
    所有權人，系爭房屋亦係渠等所共有，並非原告單獨所有，
    系爭土地及其上房屋既非同屬原告一人所有，核無民法第42
    5條之1第1項法定租賃權規定之適用，是原告於系爭拍賣程
    序中自不得行使土地法第104條第1項之優先承買權，況原告
    仍為系爭拍賣程序之債務人，亦不得參與應買，從而，原告
    訴請塗銷被告丁○○於97年10月2日就系爭土地以拍賣為原
    因所為之所有權移轉登記，即難認有據，應予駁回。
七、本件事證已臻明確，兩造其餘攻擊防禦方法及舉證，核與判
    決結果無影響，爰不予一一論列，附此敘明。
八、據上論結，本件原告之訴為無理由，依民事訴訟法第78條，
    判決如主文。
中    華    民    國    98    年    9     月    30    日
                  民事第二庭    法  官  鍾素鳳
以上正本係照原本作成。
如對本判決上訴，須於判決送達後20日內向本院提出上訴狀。
中    華    民    國    98    年    9     月    30    日
                                書記官  林玗倩


司法院資訊處製作；財團法人民間司法改革基金會備份。
